---
title: "Práctica 1: Regresión Lineal"
author: "Jonathan Franchesco Torres Baca @jofrantoba"
date: "8/5/2021"
output: html_document
---
# Ver Documentos útilizados en la práctica
Revisar documento pdf,csv y puedes cargar el archivo en R markdown
https://github.com/jofrantoba/r-programming-activad1-regresion

## Load Library
```{r}
library(dplyr)
library(ggplot2)
```


## Pregunta 1

Supongamos que tenemos los puntos p1= (0,2),
p2=(1,2) y p3=(1,8) y queremos hacer una regresión lineal. ¿Cuál sería el valor
constante para el modelo base de este conjunto de datos?
Rpta: 
Modelo base es la media: 4


```{r Pregunta1}
poinst<-data.frame("X"=c(0,1,1),"Y"=c(2,2,8))
mean(poinst$Y)
```
## Pregunta 2
Supongamos que tenemos los puntos p1= (0,2),
p2=(1,2) y p3=(1,8) y queremos hacer una regresión lineal. Probamos con la
recta y=3x+2. ¿Cuál es el valor para este modelo de la medida SSE?
Rpta: 18
```{r Pregunta2}
modelo_simple <- lm(data = poinst,formula = Y ~ X)
modelo_simple
SSE <- sum(modelo_simple$residuals^2)
SSE
```
## Pregunta 3
Supongamos que tenemos los puntos p1= (0,2),
p2=(1,2) y p3=(1,8) y queremos hacer una regresión lineal. Probamos con la
recta y=3x+2. ¿Cuál es el valor para este modelo de la medida SST?
Rpta: 24
```{r Pregunta3}
  SST <- sum((poinst$Y-mean(poinst$Y))^2)
SST;
```
## Pregunta 4
Supongamos que tenemos los puntos p1= (0,2),
p2=(1,2) y p3=(1,8) y queremos hacer una regresión lineal. Probamos con la
recta y=3x+2. ¿Cuál es el valor para este modelo de la medida R2?
Rpta: R2= 0,25 ;
Multiple R-squared=0,25
```{r Pregunta4}
SSR <- SST - SSE
R2 <- SSR/SST
R2;
summary(modelo_simple)
```
## Pregunta 5
Para un conjunto de 180 registros y 20 variables,
hemos conseguido un valor R2 de 0.81 utilizando 18 de ellas. ¿Cuál es el valor
de R2 ajustado?
Rpta: El coeficiente de determinación es 0,7887578 utilizando 18 variables
```{r Pregunta5}
R2 <- 0.81
n <- 180
k <- 18
R2a <- 1-((n-1)/(n-k-1))*(1-R2)
R2a

```
## Pregunta 6
¿Cuántas de las variables de nuestro conjunto de datos
son de tipo ‘Factor’? (Variables de texto que representan categorías)
str(moneyball)
Rpta: 2 (Team,League)
```{r Pregunta6}
setwd("/home/jtorres/master/")
moneyball <- read.csv("baseball.csv")
glimpse(moneyball)
# Procedimiento para analizar variables tipo factor
# countColumn <- function(df,numColumn){
#   headtitle <- unique(names(df))
#   conteo <- (data.frame(col=moneyball[,c(headtitle[numColumn])]) %>% count(col))
#   names(conteo)[1] <- headtitle[numColumn]
#   return (conteo)
# }
# for(i in 1:length(unique(names(moneyball)))){
#   print(countColumn(moneyball,i))
# }
ggplot(moneyball, aes(Team)) + geom_bar()
ggplot(moneyball, aes(League)) + geom_bar()

```

## Pregunta 7
Pregunta 1.7 (0.7 pts): ¿Cuál es el valor del primer cuartil (25%) de la variable
RS?
Rpta: 641,25
```{r Pregunta7}
quantile(moneyball$RS)[2]
```
## Pregunta 8
¿En qué año se produjo la peor diferencia de carreras?
¿Es decir, en qué año el registro RD es menor?
Rpta: Diferencia: 896  y Año: 1962
```{r Pregunta8}
moneyball$RD = moneyball$RS - moneyball$RA
moneyball[print(which.min(moneyball$RD)), ]$Year
# Grafico de dispersión para ver cuantos partidos debe ganar un equipo para llegar a los Playoffs
# m <- ggplot(moneyball, aes(x = W, y = Team,color = factor(Playoffs)))+
#  geom_point() +
#  scale_color_manual(values = c("#000000", "#FF2D00"), name = "Made Playoffs")
# m + xlab("Wins") 
```
## Pregunta 9
¿Cuál es el valor R2 de este modelo(W vs RD)?
Rpta: 0,8808104
```{r Pregunta9}
# Gráfico de dispersión que muestra la variable RD vs W para 
# ggplot(moneyball, aes(x = RD,y = W,color = factor(Playoffs))) +
#  geom_point() +
#  scale_color_manual(values = c("#000000", "#FF2D00"), name = "Made Playof fs")
modelW <- lm(W ~ RD, data = moneyball)
summary(modelW)["r.squared"]
```
## Pregunta 10
Si, por lo que vimos anteriormente, necesitamos 95
victorias para pasar a los playoffs, ¿cuántas carreras más debemos hacer de
las que debemos permitir?
Es decir, si
W = a0 + a1·RD y
95 ≤ W,
entonces, ¿qué valor mínimo de RD cumple la siguiente ecuación?
95 ≤ a0 + a1·RD
(donde a0 y a1 son los coeficientes del modelo generado en el ejercicio anterior
que podemos ver con summary(modelW))
Rpta: RD mínimo=134 
```{r Pregunta10}
minWin <- 95
valMinRD <-(minWin - modelW$coefficients[1])/modelW$coefficients[2]
print(ceiling(valMinRD))
```
## Pregunta 11
Si repetimos el mismo modelo “modelRS”
eliminando la variable BA. ¿Qué valor de R2 nos proporciona el nuevo modelo?
Rpta: R2=0,9296
```{r Pregunta11}
modelRS = lm(RS~OBP+SLG, data=moneyball)
summary(modelRS)
# Modelo de regresión con 3 variables
# modelRS = lm(RS~OBP+SLG+BA, data=moneyball)
# summary(modelRS)
```
## Pregunta 12
¿Cuál es la predicción para RS del modelo modelRS
(summary(modelRS)) si utilizamos los valores anteriores de OBP y SLG?
Rpta: RS=804,987 
```{r Pregunta12}
valObp <- c(0.339)
valSlg <- c(0.430)
dataTestRS <- data.frame("OBP"=valObp,"SLG"=valSlg)
str(dataTestRS)
predictRS <- predict(modelRS,newdata=dataTestRS)
print(predictRS)
```
## Pregunta 13
¿Cuál es la predicción para RA del modelo modelRA
(summary(modelRA)) si utilizamos los valores anteriores de OOBP y OSLG?
Rpta: RA=621,9258 
```{r #Pregunta13}
modelRA = lm(RA~OOBP+OSLG, data=moneyball)
summary(modelRA)
valOobp <- c(0.307)
valOsgl<- c(0.373)
dataTestRA <- data.frame("OOBP"=valOobp,"OSLG"=valOsgl)
str(dataTestRA)
predictRA <- predict(modelRA,newdata=dataTestRA)
print(predictRA)
```
## Pregunta 14
Predice finalmente con los parámetros del modelo
W (summary(modelW)) y los valores que acabamos de calcular para RS y RA
el número de victorias del equipo en 2002. ¿Cuál es ese número de victorias?
Rpta: número de victorias: 100
```{r Pregunta14}
ajustadoRS <- 805 
ajustadoRA <- 622
ajustadoRD <- ajustadoRS-ajustadoRA
dataTestW<-data.frame("RD"=c(ajustadoRD))
valueWPredict <- predict(modelW,newdata=dataTestW)
print(valueWPredict)
```
## Linkografía
https://github.com/jofrantoba/r-programming-activad1-regresion

https://rpubs.com/Cristina_Gil/Regresion_Lineal_Simple

https://rpubs.com/Cristina_Gil

https://rpubs.com/Joaquin_AR/223351

https://rpubs.com/Joaquin_AR/226291

https://rpubs.com/Joaquin_AR/

https://rpubs.com/joser/RegresionSimple

https://stat.ethz.ch/R-manual/R-devel/library/base/html/00Index.html

https://medium.com/@smitpate08/how-to-easily-find-column-and-row-index-numbers-in-r-f720c435730

https://conceptosclaros.com/importar-datos-r/

https://simplystatistics.org/2015/07/24/stringsasfactors-an-unauthorized-biography/

https://es.r4ds.hadley.nz/factores.html#:~:text=En%20R%2C%20los%20factores%20se,de%20trabajar%20que%20los%20caracteres.

https://towardsdatascience.com/linear-regression-analysis-in-r-fdd59295d4a8



https://rpubs.com/joser/

